Inventaris van het archief van de Bedrijfsvereniging voor Detailhandel, Ambachten en Huisvrouwen (DETAM), (1930) 1952-1997
Nationaal Archief, Den Haag
- Bijzonder, 2.
  - 2.6 Overige stukken
    - Stukken betreffende de Parlementaire Enquete naar uitvoeringsorganen in de sociale zekerheid, ook wel de Commissie Buurmeijer genoemd, inclusief de voorbereiding door Detam op en de verslagen van de relevante besloten en openbare verhoren, 1992-1993; 272; 1 omslag
    - Stukken betreffende de Parlementaire Enquete naar uitvoeringsorganen in de sociale zekerheid, ook wel de Commissie Buurmeijer genoemd, inclusief de voorbereiding door Detam op en de verslagen van de relevante besloten en openbare verhoren, 1992-1993; 272; 1 omslag
    - Stukken betreffende de op- en inrichting van Detam Arbo B.V., gericht op verzuim-begeleiding en –preventie van, bij DETAM aangesloten, werkgevers, alsmede de, in het kader van de ontvlechting publieke taken in 1997 opgerichte, opvolger Commit Arbo B.V., 1992-1997; 273-276; 4 omslagen
      - 1992-1994, 273
      - 1995-1996 juni, 274
      - 1996 juli-dec., 275
      - 1997, 276
    - Stukken betreffende het rechtmatigheidsonderzoek werknemersverzekeringen bij Detam, 1995-1997; 278; 1 omslag
  - 2.7 Publicaties
    - Publicaties van de BV Detam, 1988-1997; 279 - 286; 8 omslagen
      - Detam nieuws nr. 9 1988, 279
      - Rapport Aspectenonderzoek 5, interne organisatie en besluitvorming 1993, 280
      - Werk in uitvoering; meedenken over het veranderingsproces in de uitvoeringsorganisatie 1994, 281
      - Het politieke debat rond de verplichte deelname in de bedrijfspensioenfondsen; stage-onderzoek in opdracht van BV Detam voor I. Sicking 1994, 282
      - Concept-fusievoorstel Detam BVG; inclusief supplement 1995, 283
      - Sociaal plan BVG/Detam 1995, 284
      - (concept) Produktbegroting Detam 1997 1996, 285
      - Klanttevredenheidsonderzoek bedrijfsvereniging Detam, deel II: uitkeringsverzorging WAO 1-meting, 'Alles moet persoonlijker', door P. van Gogh 1997, 286